【裁判字號】    97,台上,3226
【裁判日期】    970710
【裁判案由】    偽造文書
【裁判全文】
最高法院刑事判決            九十七年度台上字第三二二六號
上  訴  人  甲○○
上列上訴人因偽造文書案件，不服台灣高等法院台南分院中華民
國九十七年五月六日第二審判決（九十七年度上訴字第一四八號
，起訴案號：台灣台南地方法院檢察署九十六年度偵續字第九二
號），提起上訴，本院判決如下：
    主  文
上訴駁回。
    理  由
按刑事訴訟法第三百七十七條規定，上訴於第三審法院，非以判
決違背法令為理由，不得為之。是提起第三審上訴，應以原判決
違背法令為理由，係屬法定要件。如果上訴理由書狀並未依據卷
內訴訟資料，具體指摘原判決不適用何種法則或如何適用不當，
或所指摘原判決違法情事，顯與法律規定得為第三審上訴理由之
違法情形，不相適合時，均應認其上訴為違背法律上之程式，予
以駁回。又裁判上一罪案件之一部分得提起第三審上訴者，不得
上訴第三審部分，依審判不可分原則，第三審法院亦應併予審理
，但以得上訴部分之上訴合法為前提，如該上訴為不合法，第三
審法院既應從程序上予以駁回，而無從為實體上判決，對於不得
上訴部分自無從適用審判不可分原則，併為實體上審判。本件原
審經審理結果，認為上訴人甲○○於其父徐洪年過世之翌日，盜
用徐洪年印章以偽造取款憑條，持以向銀行領取徐洪年存款之犯
行明確，因予撤銷第一審不當之無罪判決，改判認上訴人牽連犯
刑法第二百十六條、第二百十條行使偽造私文書罪及第三百三十
九條第一項詐欺取財罪，從一重論處上訴人行使偽造私文書罪刑
，已詳敘其調查、取捨證據之結果及憑以認定犯罪事實之心證理
由。就得上訴第三審之行使偽造私文書部分，上訴意旨以上訴人
係本於向來受託管理徐洪年存款之授權而為，主觀上無偽造文書
之犯意云云，指摘原判決有理由不備之違法。惟查原判決理由業
已敘明，徐洪年已因死亡而無為權利主體之能力，上訴人自不得
再以徐洪年授權之名義為任何法律行為，所為偽造徐洪年取款憑
條以領取其存款行為，足生損害於其他繼承人及銀行，偽造文書
部分之犯行至為明確（見原判決理由乙、二、(四)），殊無上訴意
旨所指理由不備情事；此部分上訴違背法律上之程式，應予駁回
。行使偽造私文書部分既應從程序上駁回，對於屬刑事訴訟法第
三百七十六條第四款所列之罪、不得上訴第三審之詐欺部分，自
無從適用審判不可分原則，併予審理；此部分之上訴不合法，亦
應駁回。
據上論結，應依刑事訴訟法第三百九十五條前段，判決如主文。
中    華    民    國  九十七  年    七    月    十    日
                      最高法院刑事第十一庭
                          審判長法官  花  滿  堂
                                法官  黃  正  興
                                法官  陳  東  誥
                                法官  林  錦  芳
                                法官  徐  文  亮
      本件正本證明與原本無異
                                      書  記  官
中    華    民    國  九十七  年    七    月   十四   日
                                                     m


司法院資訊處製作；財團法人民間司法改革基金會備份。
